【裁判字號】    92,易,1185
【裁判日期】    921112
【裁判案由】    違反電子遊戲場業管理條例等
【裁判全文】
臺灣彰化地方法院刑事判決                        九十二年度易字第一一八五號
    公  訴  人  臺灣彰化地方法院檢察署檢察官
    被      告  甲○○
                乙○○
右列被告因違反電子遊戲場業管理條例等案件，經檢察官聲請簡易判決處刑（九十二
年度偵字第五九三九號），本院北斗簡易庭認不宜依簡易判決處刑，簽移本院改依通
常程序審理，本院判決如左：
    主  文
甲○○違反未依電子遊戲場業管理條例規定辦理營利事業登記，不得經營電子遊戲場
業之規定，處拘役參拾日，如易科罰金，以參佰元折算壹日；扣案之「虎豹王二代」
電子遊戲機壹台（含ＩＣ板壹塊）及機具內賭資新台幣參仟玖佰參拾元均沒收。
乙○○在公眾得出入之場所賭博財物，處罰金壹仟伍佰元，如易服勞役，以參佰元折
算壹日；扣案之「虎豹王二代」電子遊戲機壹台（含ＩＣ板壹塊）、機具內賭資新台
幣參仟玖佰參拾元及硬幣新台幣壹佰柒拾元均沒收。
    事  實
一、甲○○係位於彰化縣社頭鄉○○村○○路○段七七三之二號西瓜汁店舖之負責人
    ，其於民國九十二年七月二十一日上午，以新台幣（下同）三千元之代價，向一
    不詳姓名年籍之男子，購入電子遊戲機具「虎豹王二代」一台後，未依電子遊戲
    場業管理條例規定辦理營利事業登記，且基於賭博之概括犯意，即擅自擺設在其
    所經營前揭之公眾得出入之西瓜汁店內，而經營電子遊戲場業，並連續以上開電
    子遊戲機具與不特定人賭博財物，其賭法為賭客每投入十元硬幣於機具中，機台
    螢幕即以一比一顯現分數，賭客以一元一分之分數押注，如押中可得倍數不等之
    分數，賭客所贏得之分數，得依一比一之比例自機上退幣口退出現金，賭客如未
    押中，則投入之賭資即為甲○○取得，而以此方式賭博財物。嗣於同年月二十三
    日二十時五分許，適有賭客乙○○，亦基於賭博之犯意，在上址賭玩前揭電子遊
    戲機具時為警當場查獲，並扣得上述電子遊戲機具一台（含ＩＣ板一塊）、機具
    內之賭資（均十元硬幣）共三千九百三十元及自賭客乙○○手中查獲預備供賭博
    之用之十元硬幣十七枚共一百七十元。
二、案經彰化縣警察局田中分局報請臺灣彰化地方法院檢察署檢察官偵查後聲請簡易
    判決處刑。
    理  由
一、右揭事實，業據被告甲○○於本院審理時供認不諱，其坦承前揭電子遊戲機具「
    虎豹王二代」自購入後，即擺設於伊所經營之西瓜店內，客人來時，會自行投幣
    賭玩，採投幣式，每投入十元硬幣機具銀幕即顯現十分，如押中後有退幣口等語
    ，此外，復有扣案之電子遊戲機具「虎豹王二代」一台（含ＩＣ板一塊）及機具
    內之賭資三千九百三十元扣案足資佐證，並有現場照片四幀及彰化縣警察局田中
    分局檢查紀錄表等附卷可稽。另訊之被告乙○○，固不否認為警查獲時，正在把
    玩前揭電子遊戲機，手中並握有十元硬幣十七枚，惟否認有何賭博之犯行，辯稱
    ：伊當時在該西瓜汁店內吃飯，是被告甲○○拿一百元給伊把玩該電子遊戲機具
    ，伊並無賭博之意云云；然查，被告乙○○雖稱被告甲○○為嬸嬸，然實際上二
    人並無親戚關係，此據被告乙○○於警詢中供明，且被告甲○○以三千元之代價
    購入前揭電子遊戲機具之目的，既係供不特定人賭玩，以贏取賭資，而二人非親
    非故，被告甲○○豈會無故提供硬幣讓被告乙○○自行把玩之理，況被告甲○○
    並不知乙○○賭玩之結果，無法預期其之輸贏，而被告乙○○為警查獲時，手中
    握有十元硬幣十七枚，業已超出被告等所稱提供之金額，是若被告乙○○於把玩
    後，若僅將伊所稱之一百元歸還，被告甲○○豈非平白受有損失，是被告乙○○
    前開辯詞，顯與常理有違，自不足採信。從而，本件事證明確，被告犯行，均堪
    以認定。
二、按被告甲○○未依電子遊戲場業管理條例規定辦理營利事業登記，竟購入電子遊
    戲機具放置於其所經營之公眾得出入之西瓜汁店內，供不特定人賭博，被告乃以
    該電子遊戲機具代替自己與他人在公眾得出入之場所賭博。是核被告甲○○所為
    ，係違反電子遊戲場業管理條例第十五條之規定，而犯同條例第二十二條之罪及
    刑法第二百六十六條第一項前段之普通賭博罪；被告乙○○係犯刑法第二百六十
    六條第一項前段之普通賭博罪。被告甲○○先後多次賭博犯行，時間緊接、犯罪
    構成要件相同，顯係基於概括之犯意為之，應依連續犯之規定，以一罪論，並依
    法加重其刑。被告甲○○所犯上開二罪間，有方法、結果之牽連關係，應從一重
    論以電子遊戲場業管理條例第二十二條之罪。爰審酌被告等之品行、犯罪之動機
    、目的、手段、擺設之台數、時間、所得及犯罪後之態度等一切情狀，各量處如
    主文所示之刑，並諭知易科罰金或易服勞役之折算標準，以示懲儆。扣案之電子
    遊戲機具「虎豹王二代」一台（含含ＩＣ板一塊）為賭博之器具，機具內賭資三
    千九百三十元，均應依刑法第二百六十六條第二項之規定沒收；被告乙○○手中
    查獲之十元硬幣十七枚共一百七十元，則係其預備供賭博所用之物，依法併予宣
    告沒收。
據上論斷，應依刑事訴訟法第四百五十二條、第二百九十九條第一項前段，電子遊戲
場業管理條例第二十二條，刑法第十一條前段、第二百六十六條第一項前段、第二項
、第五十五條、第三十八條第一項第二款、第四十一條第一項前段、第四十二條第二
項前段，罰金罰鍰提高標準條例第一條前段、第二條，判決如主文。
本案經檢察官賴志盛到庭執行職務。
中      華      民      國      九十二      年    十一    月    十二    日
                                臺灣彰化地方法院刑事第二庭
                                    審判長法      官  石  馨  文
                                          法      官  郭  麗  萍
        法      官  王  義  閔
右正本證明與原本無異。
如不服本判決，應於判決送達後十日內，向本院提出上訴狀( 須附繕本 )。
告訴人或被害人對於判決如有不服具備理由請求檢察官上訴者，其上訴期間之計算係
以檢察官收受判決正本之日期為準。
                                    法院書記官  詹  國  立
中      華      民      國      九十二      年    十一    月    十八    日
刑法第二百六十六條
在公共場所或公眾得出入之場所賭博財物者，處一千元以下罰金，但以供人暫時娛樂
之物為賭博者，不在此限。
當場賭博之器具與在賭檯或兌換籌碼處之財物，不問屬於犯人與否，沒收之。


司法院資訊處製作；財團法人民間司法改革基金會備份。
